【裁判字號】    97,易,819
【裁判日期】    970403
【裁判案由】    竊盜
【裁判全文】
臺灣臺中地方法院刑事判決               97年度易字第819號
公  訴  人  臺灣臺中地方法院檢察署檢察官
被      告  乙○○
                      號
            甲○○
                      號
上列被告因竊盜案件，經檢察官提起公訴（96年度偵字第25444
號），本院判決如下：
    主    文
乙○○、甲○○共同竊盜，各處拘役參拾日，如易科罰金，均以
新台幣壹仟元折算壹日。
    犯罪事實
一、乙○○、甲○○為夫妻，意圖為自己不法之所有，基於竊盜
    之犯意聯絡，於民國96年10月20日中午12時許，共同駕駛車
    號P7-0503號自用小貨車，前至位在臺中市○○路1號之「大
    慶市場」，先向是時正在該冰箱旁販賣物品之攤販商蘇雅玲
    假裝詢問：「後面那台冰箱是不是你們的？」、「那台冰箱
    是不是魚販的冰箱？」、「妳們認識那個魚販嗎？有他的電
    話嗎？」等語，使蘇雅玲誤以為乙○○、甲○○乃係準備向
    林文進購買冰箱之人而失去守望互助之警戒心，而趁機徒手
    竊得為林文進所管有、放置在該市場外之營業用冰箱1個。
    得手後，乙○○、甲○○即共同以上開自小貨車運載至為不
    知情之游雅玲所經營之資源回收場，變賣為現金花用。嗣林
    文進因蘇雅玲之告知，始知上情。報警後，經警查獲乙○○
    、甲○○，並扣得林文進之失竊冰箱所用之鑰匙1支及鎖頭1
    個，復在上開資源回收場內，查扣失竊之冰箱（業經解體，
    已發還林文進）。
二、案經臺中市警察局第五分局報請臺灣臺中地方法院檢察署檢
    察官偵查起訴。
    理    由
一、訊據被告乙○○、甲○○坦承有上揭犯行，惟於偵查中曾辯
    稱：該冰箱是1位叫「阿伯」的人在該市場處販賣給他們的
    等語。經查：訊據被害人林文進具結證稱：並未委託任何人
    販賣該冰箱等語。且證人即當場目睹被告2人行竊過程之蘇
    雅玲亦在警詢時證稱：「於96年10月20日中午12時20分許，
    我正在麵攤做生意，當時我正在忙，因為有很多客人，突然
    有名女子問我：『後面那台冰箱是不是你們的？是否有要賣
    ？』我回答：『我不清楚』。過3分鐘後他又問：『那台冰
    箱是不是魚販的冰箱？妳們認識那個賣魚的魚販嗎？有他的
    電話嗎？』我回答：『我不清楚，不知道』。於是他就離開
    了，離開前他就說：『那我再問別人看看好了』。過了10分
    鐘左右，我就看見有一輛藍色的小貨車從市場的後方開進來
    ，停放在市場的後方，當時我也沒多注意，因為很忙。又過
    了10分鐘左右，那輛車就開離開市場了。（問：當天 (20日
    )是否有看見乙○○與甲○○所稱之『阿伯』男子？）沒有
    。我當天沒有看見他 (她)們所稱之『阿伯』的男子，也不
    知道他 (她)們所稱該名男子是誰。」等語。且被告2人又不
    能指出「阿伯」究為何人，足認被告辯稱是「阿伯」所販賣
    等語乃臨訟杜撰之詞，不足採信。被告2人上開犯行，並有
    被害人林文進、證人蘇雅玲、游雅玲於警詢時、偵查中指證
    歷歷，並有贓物認領保管單、搜索扣押筆錄、扣押物品目錄
    表、現場照片在卷可按。本件事證明確，被告2人犯行均堪
    認定。
二、核被告乙○○、甲○○2人所為，均係犯刑法第320條第1項
    之竊盜罪。被告2人間，就上開竊盜犯行，有犯意聯絡及行
    為分擔，應論以共同正犯。爰審酌被告2人之犯罪動機、目
    的、手段、所生危害及犯後已與被害人達成和解，有和解書
    1 份附卷可佐等一切情狀，量處如主文所示之刑，並均諭知
    易科罰金之折算標準。
據上論斷，應依刑事訴訟法第299條第1項前段，刑法第28條、第
320條第1項、第41條第1項前段，刑法施行法第1條之1第1項、第
2項但書，判決如主文。
本案經檢察官顏淑惠到庭執行職務。
中    華    民    國    97    年    4     月    3     日
                  刑事第七庭    法  官  郭德進
上正本證明與原本無異。
如不服本判決，應於收受送達後10日內向本院提出上訴書狀（應
敘述具體理由並附繕本）。
上訴書狀如未敘述理由，應於上訴期間屆滿後20日內補提理由書
於本院。
中    華    民    國    97    年    4     月    3     日
                                書記官  陳惠玲
                                                       B
附錄論罪科刑法條
中華民國刑法第320條第1項：（普通竊盜罪、竊佔罪）
意圖為自己或第三人不法之所有，而竊取他人之動產者，為竊盜
罪，處5 年以下有期徒刑、拘役或5百元以下罰金。


司法院資訊處製作；財團法人民間司法改革基金會備份。
